# 关于专项储备的计提依据！

提问人：茶前饭后 时间：2017-11-23 11:28:54
请教陈版，一化工企业，产品非危化品，但是原材料有不少是危化品，我们以前的计提标准是，按照危化品材料的每年平均库存金额乘以对应的计提比率，请问这种方式是否正确？但有些事务所是按照销售额计提的，我觉得按照销售额不够合理，毕竟产品不是危化品，请版主指点！拜谢！

回答人：chenyiwei
此类问题比较特殊，建议依据财企[2012]16号文的规定，并依据以往该公司安全生产方面的投入予以比较考虑，确保足额计提。必要时就计提标准问题取得当地县级以上安全生产监管部门和财政部门的确认意见。